臺灣橋頭地方法院刑事判決
 111年度審易字第758號
聲  請  人  臺灣橋頭地方檢察署檢察官
被      告  藍紀源  民國00年0月0日生


上列被告因竊盜案件，經檢察官聲請簡易判決處刑（111年度撤
緩偵字第43號），本院認不宜依簡易程序審理（111年度簡字第1
664號），簽請改依通常程序並判決如下：
    主  文
本件公訴不受理。
    理  由
一、聲請意旨略以：被告藍紀源於民國110年7月25日0時1分許，
    騎乘車號000-000號重型機車至高雄市○○區○○○○○街00號隔壁
    工地（下稱本案工地），意圖為自己不法所有而基於踰越安
    全設備竊盜之犯意，以攀爬該工地外圍作為安全設備之鐵皮
    浪板圍籬之方式進入本案工地，在地下室徒手竊取電線1綑
    、PVC電纜控制線5捆及電腦網路線2捆得手後，旋即騎乘上
    開機車離開現場，因認此舉涉犯刑法第321條第1項第2款踰
    越安全設備竊盜罪嫌。
二、起訴之程序違背規定者，應諭知不受理之判決，並得不經言
    詞辯論為之，刑事訴訟法第303條第1款、第307條分別定有
    明文。再依同法第253條之3第1項規定經檢察官為緩起訴處
    分之被告於緩起訴處分期間內，有該條第1項各款所列情形
    者，檢察官固得依職權或依告訴人之聲請撤銷原處分，繼續
    偵查或起訴，但此係以緩起訴處分已經合法撤銷為前提；而
    同法第256條之1規定被告接受撤銷緩起訴處分書後，得於10
    日內以書狀敘述不服之理由經原檢察官向直接上級檢察署檢
    察長或檢察總長聲請再議；該再議之聲請如經原檢察官、直
    接上級檢察署檢察長或檢察總長認為有理由，即得依同法第
    257條第1項或第258條中段規定撤銷原處分，故倘撤銷緩起
    訴之處分書未合法送達於被告，其再議期間既無從起算，則
    該撤銷緩起訴處分即難認已確定，檢察官如就撤銷緩起訴處
    分尚未確定之同一案件另行提起公訴者，即屬有刑事訴訟法
    第303條第1款所規定「起訴之程序違背規定」之情形，法院
    應依上開規定為不受理之判決。其次，送達於應受送達人之
    住居所、事務所或營業所，不獲會晤應受送達人，亦無受領
    文書之同居人或受僱人時，得將文書寄存送達地之自治或警
    察機關，並作送達通知書，黏貼於應受送達人住居所、事務
    所或營業所門首，以為送達，為民事訴訟法第138條所明定
    ，此一寄存送達之規定，依刑事訴訟法第62條規定，固於刑
    事訴訟程序準用之，惟該寄存送達，限於不能依民事訴訟法
    第136條及第137條規定行送達者，始得為之。設其送達之處
    所，雖原為應受送達人之住居所、事務所或營業所，而實際
    上已變更者，該原住居所、事務所或營業所，即非應為送達
    之處所，自不得於該原處所為寄存送達；倘仍為寄存送達，
    則於應受送達人實際領取該訴訟文書前，不發生合法送達之
    效力（最高法院110年度台上字第6179號判決意旨參照）。
三、查被告涉犯本案前由臺灣橋頭地方檢察署（下稱橋檢）檢察
    官以110年度偵字第12394號為緩起訴處分（期間1年即自110
    年11月6日起至111年11月5日止；並命應於緩起訴處分確定
    之日起6個月內向公庫支付新臺幣3萬元）確定，嗣被告未於
    指定期間（即111年5月5日前）履行上述緩起訴條件，檢察
    官遂依刑事訴訟法第253條之3第1項規定以111年度撤緩字第
    139號撤銷上述緩起訴處分（下稱前開撤銷緩起訴處分），
    並按被告戶籍地「高雄市○○區○○○街00號」送達該撤銷緩起
    訴處分書，惟未獲會晤本人亦無受領文書之同居人或受僱人
    ，遂於111年7月11日寄存高雄市政府警察局岡山分局壽天派
    出所，其後亦未經領取等情，業據本院核閱卷證屬實，並有
    刑事案件電話紀錄表暨壽天派出所簽收簿影本在卷可稽（本
    院卷第113、115頁）。然被告雖設籍於「高雄市○○區○○○街0
    0號」，但依橋檢電話紀錄單記載其於111年5月6日已明確告
    稱「我人在桃園、我不住高雄」等語（111年度緩字第27頁
    ），再佐以前述被告戶籍地始終無人受領前開撤銷緩起訴處
    分書，客觀上堪信其實際住居所業已變更，檢察官逕向戶籍
    地為寄存送達即非適法，自應實際查明被告現時住居所重行
    送達或另為公示送達為當。
四、綜前所述，前開撤銷緩起訴處分書既未合法送達，被告聲請
    再議期間即無從起算而難認確定；另依卷附事證亦無從證明
    被告果已知悉前開撤銷緩起訴處分且未於法定期間聲請再議
    ，本件撤銷緩起訴處分程序自非合法，則前開撤銷緩起訴處
    分乃屬未確定而與未經撤銷無異，聲請人逕就同一犯罪事實
    聲請簡易判決處刑而與起訴有同一效力，其聲請即起訴程序
    應屬違背法定程式且無從補正，依前開說明，本件爰不經言
    詞辯論逕為諭知不受理之判決。
據上論斷，應依刑事訴訟法第452條、第303條第1款、第307條，
判決如主文。　　
中　　華　　民　　國　 111 　　年　　9　　月　　19　　日
                  刑事第六庭    法  官 陳明呈
以上正本證明與原本無異。
如不服本判決應於收受送達後20日內向本院提出上訴書狀，並應
敘述具體理由；如未敘述上訴理由者，應於上訴期間屆滿後20日
內向本院補提理由書（均須按他造當事人之人數附繕本）「切勿
逕送上級法院」。
中　　華　　民　　國　　111 　年　　9 　　月　　20　　日
　　　　　　　　　　　　　　　　書記官 賴佳慧